最高法院刑事判決　　　　　　九十四年度台上字第七三六○號
　　上　訴　人　甲○○
　　　　　　　　　　　　9 巷.
　　　　　　　　　　　　（另案在台灣高雄第二監獄執行中）
上列上訴人因殺人未遂等罪案件，不服台灣高等法院高雄分院中
華民國九十四年九月十六日第二審判決（九十四年度上訴字第八
一一號，起訴案號：台灣高雄地方法院檢察署八十九年度偵字第
一八三八五號），提起上訴，本院判決如下：
    主  文
上訴駁回。
    理  由
按刑事訴訟法第三百七十七條規定，上訴於第三審法院，非以判
決違背法令為理由，不得為之。是提起第三審上訴，應以原判決
違背法令為理由，係屬法定要件。如果上訴理由狀並未依據卷內
訴訟資料，具體指摘原判決不適用何種法則或如何適用不當，或
所指摘原判決違法情事，顯與法律規定得為第三審上訴理由之違
法情形，不相適合時，均應認其上訴為違背法律上之程式，予以
駁回。本件上訴人甲○○上訴意旨略稱：(一)、告訴人崔聖倫於一
、二審中均稱上訴人並未持鋁棒打他，係以徒手對其毆打，證人
黃嘉佑卻稱上訴人不是徒手，而係以拾起之鋁棒毆打告訴人，自
屬矛盾不符。況陳玫蒨在第一審亦未證稱上訴人有拾起鋁棒毆打
已倒地之告訴人，則在現場五人中，僅黃嘉佑證述上訴人曾拾鋁
棒毆打告訴人，原審自應調查該鋁棒有無上訴人之指紋或勘驗加
油站錄影帶，以明事實真相，並容上訴人與證人交互詰問，方能
證明犯罪事實，原審未作調查，當然違背法令。(二)、原判決謂上
訴人未與告訴人和解，惟上訴人委託親友與告訴人洽談和解，已
自原要求之新台幣（下同）二百萬元達成協議，雙方同意賠償五
十萬元，採分期給付，因告訴人另案在押並禁止接見，雖不能會
面，但實已達成和解云云。
惟查：原判決綜核告訴人於檢察官偵查中、第一審及原審時之指
述，證人陳玫蒨、黃嘉佑於第一審之證詞，共同被告藍國富（業
於民國九十二年一月一日死亡）在警詢及檢察官偵查中之供述，
卷附聖若瑟醫院驗傷診斷書、病歷表及九十年二月七日高縣聖醫
字第○一○號函，扣案之鋁棒一支等證據，並參酌全案其餘卷
證資料，本於事實審法院職權之推理作用，認定上訴人確有與藍
國富共同基於殺人之犯意，先後分持鋁棒毆打告訴人頭部等處之
犯行，因而維持第一審論處上訴人共同殺人未遂罪刑之判決（處
有期徒刑七年），駁回上訴人此部分在第二審之上訴，已詳細說
明其理由。對於上訴人辯稱：伊只有一開始因告訴人推伊，伊才
推回去，並沒有拿鋁棒毆打告訴人云云，如何之不足採信，亦已
於理由中詳加說明及指駁。其採證認事，從形式上觀察，並無違
背法令之情形，上訴意旨對原審之論斷，究有何違背經驗法則或
論理法則等違法情形，亦未依據卷內資料為具體之指摘。且查：
告訴人在第一審及原審均供稱其被打昏前，上訴人雖未持鋁棒輪
流毆打，但昏迷倒地後，上訴人有無持鋁棒對其毆打，其不清楚
等語（見一審訴緝字卷第九十頁、原審卷第四四頁），並非指陳
上訴人始終未持鋁棒毆打其頭部等處；而藍國富在檢察官偵查中
供稱：「我先拿鋁棒打他（即告訴人）耳，而鋁棒被崔聖倫搶去
，甲○○又將鋁棒搶回來，之後就是甲○○打他的」（見偵查卷
第二三頁），陳玫蒨在第一審證稱：「有看到被告（上訴人）好
像有持類似棒子的東西在毆打已經倒地的告訴人」（見一審訴字
卷第四八頁），黃嘉佑在第一審亦證述藍國富持鋁棒自後將告訴
人擊打倒地並續加毆打一陣子後，將鋁棒丟在地上，上訴人旋撿
起又回頭朝倒地之告訴人頭部等處毆打（見前引卷第四八頁）。
則原審據以認定上訴人確與藍國富先後分持鋁棒共同毆打告訴人
頭部，與卷證資料即無不合，自無證據上理由矛盾之違法。又綜
觀全卷，並無陳玫蒨、黃嘉佑於修正刑事訴訟法施行前在第一審
各就渠等目睹上訴人與藍國富共同持鋁棒毆打告訴人之情節供證
後，上訴人仍聲請傳喚陳玫蒨、黃嘉佑，或主張現場附近之「全
國加油站」其監視系統有攝錄告訴人被毆打過程之畫面，並請求
調查任何證據及應為如何調查之資料，竟於原審判決後，上訴於
第三審之法律審時，方指摘原審未再傳喚黃嘉佑等為交互詰問、
未調取「全國加油站」之錄影帶及採取鋁棒之指紋等予以調查為
違背法令，顯非依據卷內資料而為指摘；況原審審判期日，審判
長於行言詞辯論前，詢以「尚有何證據請求調查？」時，上訴人
及其辯護人亦均答稱：「無」，經記明筆錄在卷（見原審卷第五
十至五一頁），則原審對此未再為無益之調查，自亦無應於審判
期日調查之證據未予調查之違法可言。上訴意旨，係以自己主觀
之說詞，為單純之事實上爭辯，依首開說明，自難認係適法之第
三審上訴理由。又告訴人在原審已明確陳稱尚未與上訴人達成和
解（見原審卷第四五頁），原審判決後，即令上訴人已與告訴人
成立和解，本院為法律審，自無從審酌。另刑事訴訟法第三百七
十六條所列各罪之案件，經第二審判決者，不得上訴於第三審法
院，法有明文。上訴人毀損部分，原審係維持第一審依刑法第三
百五十四條論處上訴人共同損壞他人之汽車前擋風玻璃一面，足
以生損害於他人罪刑之判決，駁回上訴人此部分在第二審之上訴
，該條之罪核屬刑事訴訟法第三百七十六條第一款之案件。依前
開說明，既經第二審判決，自不得上訴於第三審法院，上訴人就
此部分竟復提起上訴，顯為法所不許，亦應予駁回。
據上論結，應依刑事訴訟法第三百九十五條前段，判決如主文。
中　　華　　民　　國　九十四　年　 十二 　月　二十九　日
                      最高法院刑事第十一庭
                          審判長法官  謝　俊　雄
                                法官  陳　世　雄
                                法官  魏　新　和
                                法官  吳　信　銘
                                法官  徐　文　亮
      本件正本證明與原本無異
                                      書  記  官
中　　華　　民　　國　九十五　年    一  　月　　三　　日
                                                      Ｔ
